【裁判字號】    89,交易,618
【裁判日期】    891218
【裁判案由】    過失致死
【裁判全文】
臺灣臺中地方法院刑事判決                        八十九年度交易字第六一八號
    公  訴  人  臺灣台中地方法院檢察署檢察官
    被      告  甲○○
右列被告因過失致人於死案件，經檢察官提起公訴 (八十九年度偵字第一七九號
)，本院判決如左：
    主  文
甲○○因過失致人於死，處有期徒刑陸月，如易科罰金，以參佰元折算壹日。緩刑參
年。
    事  實
一、甲○○於民國八十九年十月五日下午十三時四十分許，駕駛車牌號碼ＮＹ－八五
    九六號自用小客車，沿台中縣太平市○○路○段五十巷三十弄往同市○○路二四
    八巷方向（由西向東方向）行駛，途經富宜路與富宜路二四八巷路口無號誌交岔
    路口時，原應注意行車速度，應依標誌之規定，無標誌者，在市區道路，時速不
    得超過四十公里，又汽車行駛時駕駛人應注意車前狀況，並隨時採取必要安全措
    施。而依當時天候晴、日間自然光線、路面乾燥、無缺陷、無障礙物、視距良好
    等情形，並無不能注意之情事，竟疏未注意，而貿然以時速約六十公里之速度前
    行，未注意減速慢行、作隨時停車之準備，適友張明宏騎乘車牌號碼ＯＢＵ－二
    七六號機車，沿富宜路自北向南行駛，正經過上開路口時，亦疏未減速慢行，並
    讓右方來車先行，而猶以車速約五十公里左右速度行駛通過上揭路口，甲○○於
    發現機車時已煞避不及，其所駕自用小客車車頭撞及張明宏騎乘之機車，使張明
    宏人車倒地，並受有頭部外傷、顱內出血併腦挫傷等傷害，送醫後於同月十日上
    午六時二十五分許不治死亡。甲○○於肇事後有偵查犯罪職權機關發覺其為犯人
    前，向到場處理警員自首其肇事並接受裁判。
二、案經台中縣警察局霧峰分局報請台灣台中地方法院檢察署檢察官相驗後自動檢舉
    偵查起訴。
    理  由
一、訊據被告甲○○對於右開時、地，因未注意車前狀況、復以時速約六十公里之速
    度超速行駛以致肇事，被害人張明宏因本件車禍死亡之事實坦承不諱。核與現場
    目擊車禍發生之證人林榮華於警訊證述情節相符，復有道路交通事故調查報告一
    份、現場照片十五張附卷可稽。另被害人張明宏因本件車禍受有頭部外傷、顱內
    出血併腦挫傷而送醫不治死亡一節，亦經台灣台中地方法院檢察署督同檢驗員相
    驗屬實，製有相驗筆錄、相驗屍體證明書、驗斷書在卷可憑。按行車速度，應依
    標誌之規定，無標誌者，在市區道路，時速度不得超過四十公里；又汽車行駛時
    ，駕駛人應注意車前狀況，隨時採取必要安全措施。道路交通安全規則第九十三
    條第一項第一款、第九十四條第三項分別定有明文。被告於前揭時、地駕駛車輛
    本應注意上開規定，而當時天候晴、路面乾燥、無缺陷、無障礙物、視距良好，
    有道路交通事故調查報告表可參，另按依前揭道路交通事故調查報告表示所繪製
    現場圖所示：肇事地點為台中縣太平市○○路二四八巷無號誌巷口，被告駕駛之
    自用小客車於肇事後停置於該路口近富宜路二八四巷巷口處，車頭朝該巷口方向
    ，車後留有二點六公尺輪胎磨擦痕跡，而張明宏之機車倒地刮地痕跡，則出現於
    被告輪胎磨擦痕跡之前，並往斜右前方延伸十點八公尺，事故後機車倒置於被告
    自用小客車斜右前方零點九公尺處，被告應係於撞及被害人機車後，始行煞車。
    惟依本件現場狀況，被告於行經上開無號誌交岔路口時，並無不能注意之情事，
    其應注意能注意，而疏未注意車前狀況，減速慢行，作隨時停車之準備致撞及被
    害人騎乘之機車，其有過失甚明。且被告之過失行為與被害人死亡間，自具有相
    當因果關係。另被害人騎乘機車行經無號誌交岔路口，亦未注意車前狀況，減速
    慢行，並讓右方車先行，就車禍事故之發生雖亦有過失，然此仍無解免於被告之
    過失責任。被告事證明確，犯行洵堪認定。
二、被告駕車肇事致人於死，核其所為係犯刑法第二百七十六條第一項之過失致人於
    死罪。被告於肇事後有偵查犯罪職權機關發覺其為犯人前，主動向到場處理之員
    警表明其為肇事者，並接受裁判，此業經被告供陳明確，核與到場處理之台中縣
    警察局霧峰分局新平派出所員警葉益顧於偵查中陳述相符，並有道路交通事故調
    查報告表可參，核與刑法第六十二條前段自首規定相符，應依法減輕其刑。爰審
    酌被告過失程度之輕重、被告肇事後態度、及肇事後被告已與被害人家屬達成民
    事和解，並賠償損害，有台中縣太平市調解委員會調解筆錄一份附卷可憑，犯後
    態度尚佳等一切情狀，量處如主文所示之刑並諭知易科罰金折算標準。末查，被
    告前未曾受有期徒刑以上刑之宣告，有台灣台中地方法院檢察署刑案資料查註紀
    錄表及台灣高等法院被告全國前案紀錄表各一份在卷可按。被告因過失致犯本罪
    ，其經此教訓，當知謹慎而無再犯之虞，本院認所宣告之刑，以暫不執行為宜，
    爰併宣告緩刑三年，以勵自新。
據上論斷，應依刑事訴訟法第二百九十九條第一項前段、刑法第二百七十六條第一項
、第六十二條前段、第四十一條、第七十四條第一款、罰金罰鍰提高標準條例第一條
前段、第二條，判決如主文。
中      華      民      國      八十九    年    十二    月      十八    日
                                      臺灣臺中地方法院交通法庭
              法  官  陳  淑  芳
右正本證明與原本無異。
如不服本判決應於送達後十日內向本院提出上訴狀，上訴於台灣高等法院台中分院（
須附繕本）。
                                          書記官
中      華      民      國      八十九    年    十二    月      二十一  日
附錄論罪科刑實體法條文：
刑法第二百七十六條第一項：
因過失致人於死者，處二年以下有期徒刑、拘役或二千元以下罰金。
(罰金部份業經提高十倍為二萬元)


司法院資訊處製作；財團法人民間司法改革基金會備份。
